【裁判字號】    92,上易,611
【裁判日期】    920610
【裁判案由】    竊盜
【裁判全文】
臺灣高等法院高雄分院刑事判決          九十二年度上易字第六一一號
    上  訴  人
    即  被  告  甲○○
右上訴人因竊盜案件，不服臺灣屏東乙方法院九十一年度易字第一三九０號中華民國
九十二年三月十七日第一審判決（起訴案號：臺灣屏東乙方法院檢察署九十一年度偵
字第五九三八號）提起上訴，本院判決如左：
    主  文
上訴駁回。
    事  實
一、緣陳天祥（由臺灣高雄乙方法院另案審理）於民國九十一年十月二十八日凌晨六
    時許，在高雄縣大寮鄉○○村○○路南昌釣蝦場後方，獨自竊得丁○○所有車牌
    號碼ＺＡ─一九八九號小貨車。旋於翌日即同年月二十九日下午四時許，陳天祥
    夥同甲○○及姓名年籍不詳綽號小黑之成年男子，三人共同基於意圖為自己不法
    所有之犯意聯絡，由陳天祥駕駛上開竊得之小貨車附載甲○○及綽號小黑者，至
    屏東縣屏東市○○路四五０巷十之二號飛合鴻汽車廠旁，共同竊取丙○○所有之
    汽車零件變速箱二粒、差速器二粒、汽缸乞蓋一塊，得手後，搬運至前開小貨車
    上準備載往變賣。嗣於同日下午四時三十分許，行經屏東縣屏東市○○路段時，
    為警攔檢查獲。
二、案經屏東縣警察局屏東分局報請臺灣屏東乙方法院檢察署檢察官偵查起訴。
    理  由
一、被告甲○○未於本院審理時到庭，惟右揭被告與陳天祥、綽號小黑之成年男子共
    同行竊前開汽車零件之事實，業據被告於原審審理時供承不諱（原審三十頁），
    核與共犯陳天祥於警訊及偵查中供述行竊情節相符（警卷第三頁、偵卷第九頁）
    ，而該汽車零件係丙○○於前開時、乙所失竊之物，亦據失主丙○○於警訊時指
    述明確（警卷第五頁），復有贓物認領保管單、現場照片四張附卷可稽（警卷第
    十四、八、九頁），本件事證明確，被告犯行洵堪認定。
二、核被告所為，係犯刑法第三百二十一條第一項第四款結夥三人以上之加重竊盜罪
    。公訴人認被告係犯同法第三百二十條第一項之普通竊盜罪，惟基本事實相同，
    起訴法條應予變更。原審法院因而依刑法第三百二十一條第一項第四款之規定，
    並審酌被告竊得財物不多，且犯罪後坦承犯行等一切情狀，量處有期徒刑七月，
    經核其認事用法均無不當，量刑亦屬妥適，被告上訴意旨否認犯罪，指摘原判決
    不當，為無理由，應予駁回。
三、移送併辦意旨（臺灣高雄乙方法院檢察署九十二年度偵字第六九一七號）略以：
    被告另於九十一年三月至九月間，夥同張明華、陳精忠等人在高雄縣鳳山市、大
    寮鄉等處多次竊取鋼鐵材料等物品，與前開起訴部分竊盜犯行有裁判上一罪之連
    續關係云云。經查：被告固供承有上開時、乙在高雄縣鳳山市、大寮鄉等處，與
    陳精忠、張明華等人多次竊取鋼鐵材料等物，惟辯稱：前次被查獲交保之後，我
    就不敢再做了，本次是陳天祥臨時找我幫忙，我才跟他去的，與以前被查獲的那
    幾件沒有關係等語（原審第三十、三八頁），核與共犯陳天祥於警訊中供稱：我
    們三人今日開車到處閒逛，到達該處發現該汽車零件，才臨時起意下車竊取等情
    相符（警卷第三頁背面），且被告前案為警查獲移送臺灣高雄乙方法院檢察署，
    經檢察官訊問後於九十一年九月二十六日以三萬元具保在案，有該案審理單、訊
    問筆錄及該署刑事保證金收據在卷可按（該署九十一年度偵字第二一四一八號偵
    查卷），足認本件起訴部分之竊盜犯行，係被告於前案具保後另行起意再犯，故
    與上開移送併案部分，顯非基於概括犯意為之，即無裁判上一罪之連續犯關係可
    言，自非本院可一併審究，應退由檢察官另行偵辦，併此敘明。
四、被告甲○○經合法傳喚，無正當理由不到庭，爰不待其陳述逕行判決。
據上論斷，應依刑事訴訟法第三百六十八條、第三百七十一條，判決如主文。
本案經檢察官劉文水到庭執行職務。
中    華    民    國     九十二     年       六       月        十      日
                              臺灣高等法院高雄分院刑事第六庭
                                  審判長法官  王憲義
                                        法官  李嘉興
                                        法官  張意聰
右正本證明與原本無異。
不得上訴。
                                      書記官  馬蕙梅
中    華    民    國     九十二     年       六       月      十二      日
附錄：本判決論罪科刑法條：
刑法第三百二十一條第四款
犯竊盜罪而有左列情形之一者，處六月以上五年以下有期徒刑：
四、結夥三人以上而犯之者。
                                                                        Ｑ


司法院資訊處製作；財團法人民間司法改革基金會備份。
